# 资产负债表日后“持有待售”问题

提问人：hanjiangliye 时间：2019-07-22 13:21:58
假设甲公司在以前年度通过非同一控制下收购乙公司 100%股权，支付对价10 亿元，在财务报表中确认商誉 5 亿元。 2019 年 1 月甲公司与第三方丙公司签署股权处置协议，将乙公司 80% 股权以 6.4 亿元的价格出售给丙公司。在 2019 年 2 月获得董事会批准，并在 2019 年 3 月完成 80%股权处置，并收到股权处置款项。请教各位版主，甲公司在 2018 年年度报表中将股权处置事项作为日后调整事项处理，将乙公司股权划分至 “持有待售资产” 列报？

回答人：chenyiwei
属于资产负债表日后非调整事项，在 2018 年度报表中不能作为持有待售列报。
《企业会计准则第 42 号——持有待售的非流动资产、处置组和终止经营》第二十五条：非流动资产或处置组在资产负债表日至财务报告批准报出日之间满足持有待售类别划分条件的，应当作为资产负债表日后非调整事项进行会计处理，并按照本条（一）至（三）的规定进行披露。